臺灣桃園地方法院刑事判決　　　　　 100年度審易字第1852號
公　訴　人　臺灣桃園地方法院檢察署檢察官
被　　　告　楊景菊
上列被告因詐欺案件，經檢察官提起公訴（100年度偵緝字第323
號），被告於準備程序進行中為有罪陳述，經本院合議庭裁定由
受命法官獨任進行簡式審判程序，判決如下：
    主      文
楊景菊意圖為自己不法之所有，以詐術使人將本人之物交付，處
有期徒刑貳月，如易科罰金，以新臺幣壹仟元折算壹日；減為有
期徒刑壹月，如易科罰金，以新臺幣壹仟元折算壹日。緩刑參年
，並應於緩刑期內賠償被害人郭遵憲新臺幣捌拾柒萬元整，履行
方式如事實及理由欄五所載。
    事實及理由
一、被告所犯之罪，為死刑、無期徒刑、最輕本刑3 年以上有期
    徒刑或高等法院管轄第一審案件以外之罪，而被告於本院準
    備程序進行中，就被訴事實為有罪之陳述，經本院告知簡式
    審判程序意旨，並聽取公訴人及被告之意見後，依刑事訴訟
    法第273條之1第1項之規定，裁定依簡式審判程序審理。
二、犯罪事實：
    楊景菊與配偶張傳彬共同經營址設桃園縣楊梅市○○路○段
    335 巷28號之長揚興業股份有限公司（下稱長揚公司）。詎
    楊景菊明知長揚公司於民國95年4 月間已陷於財務困窘狀況
    ，且該公司在彰化銀行楊梅分行所開設之支票帳號00000000
    000000帳戶，於95年4 月28日已遭列為拒絕往來戶，竟意圖
    為自己不法之所有，基於詐欺之犯意，於95年8 月29日，在
    郭遵憲位於桃園縣龍潭鄉○○路449巷3號住處，持長揚公司
    簽發、楊景菊背書之支票號碼：CG0000000 號，發票日：95
    年11月15日，面額新臺幣（下同）10萬元之支票1 紙，向郭
    遵憲借款10萬元，並訛稱該支票屆期可兌現等情，致郭遵憲
    陷於錯誤，而當場交付10萬元現金予楊景菊，惟楊景菊事後
    未予清償，且無法聯絡。
三、認定被告犯罪所憑之證據：
  (一)被告楊景菊於本院行準備程序及審理時之自白。
  (二)告訴人即被害人郭遵憲於警詢、偵訊時之具結證述。
  (三)彰化商業銀行楊梅分行98年3月17日彰楊梅字第09800599號
    函1份、支票號碼CG0000000號支票影本1紙。
四、核被告所為，係犯刑法第339條第1項之詐欺取財罪。爰審酌
    明知長揚公司已遭銀行列為拒絕往來戶，為獲得周轉金，仍
    詐騙被害人稱支票可兌現以獲得現金周轉，未予尊重他人財
    產權利，並危害交易秩序與社會治安，造成被害人財產上損
    害，然兼衡其犯罪之手段、目的、所詐得之金額，已與被害
    人達成調解，並願履行賠償內容，及犯後坦承犯行、犯後態
    度尚可等一切情狀，量處如主文所示之刑並諭知易科罰金之
    折算標準。又中華民國96年罪犯減刑條例自中華民國96年 7
    月16日施行；本條例施行前，經通緝而未於中華民國96年12
    月31日以前自動歸案接受偵查、審判或執行者，不得依本條
    例減刑，中華民國96年罪犯減刑條例（下稱減刑條例）第16
    條、第5 條分別定有明文。故罪犯如係於減刑條例施行後經
    通緝，並於減刑條例施行後經緝獲到案者，應不受前開條例
    第5條規定不得減刑之限制。本件被告犯罪時間係在96年4月
    24日之前，所犯為刑法第339條第1項之罪，並宣告1年6月以
    下之有期徒刑，合於中華民國96年罪犯減刑條例第2條第1項
    第3 款規定之減刑要件，其經臺灣桃園地方法院檢察署於98
    年8月28日發佈通緝後，為警於100年2月3日緝獲到案，其既
    在減刑條例施行後經發布通緝並緝獲到案，揆諸前揭說明，
    自無減刑條例第5 條所定不予減刑規定之適用，應依減刑條
    例第2條第1項第3 款之規定減其宣告刑二分之一，並依減刑
    條例第9 條之規定併諭知易科罰金之折算標準，以資懲儆。
    末查，被告前未曾受有期徒刑以上刑之宣告，此有台灣高等
    法院被告前案紀錄表在卷可稽，其因一時失慮致罹刑章，本
    院認經此偵審教訓，當足收警惕懲儆之效，信無再犯之虞，
    因認對其宣告之刑以暫不執行為適當，爰諭知緩刑三年，並
    依刑法第74條第2項第3款規定命被告為下列所示之事項，以
    勵自新。
五、本件被告緩刑條件：
    被告楊景菊願賠償被害人郭遵憲新臺幣捌拾柒萬元整。履行
    方式：
  (一)自民國100 年11日10日起，於每月10日各給付新臺幣參萬元
    ，至清償完畢為止。
  (二)如有一期未給付，視為全部到期。
六、應適用法條：
    刑事訴訟法第273 條之1 第1 項、第299 條第1 項前段、第
    310條之2、第454第1項，刑法第339條第1項、第41條第1 項
    前段、第74條第1項第1款、第2項第3款，刑法施行法第1 條
    之1第1項、第2項前段，中華民國九十六年罪犯減刑條例第2
    條第1項第3款、第7條、第9條。
七、如不服本判決，應於判決送達後10日內向本院提出上訴狀（
    應附繕本），其未敘述上訴理由者，應於上訴期間屆滿後20
    日內補提理由書狀於本院，上訴於臺灣高等法院。
本案經檢察官高文政到庭執行職務。
中    華    民    國   100    年    11    月    15    日
                  刑事庭    法  官  黃翊哲
以上正本證明與原本無異。
                            書記官  洪明媚
中    華    民    國   100    年    11    月    15    日
附錄本案論罪科刑法條全文：
中華民國刑法第339條
意圖為自己或第三人不法之所有，以詐術使人將本人或第三人之
物交付者，處5年以下有期徒刑、拘役或科或併科1千元以下罰金
。
以前項方法得財產上不法之利益或使第三人得之者，亦同。
前二項之未遂犯罰之。